【裁判字號】    99,上易,577
【裁判日期】    991104
【裁判案由】    竊盜等
【裁判全文】
臺灣高等法院臺南分院刑事判決         99年度上易字第577號
上  訴  人
即  被  告  子○○
選任辯護人
即扶助律師  蘇正信  律師
上列上訴人因竊盜等案件，不服臺灣臺南地方法院98年度易字第
1658號中華民國99年5月12日第一審判決（起訴案號：臺灣臺南
地方法院檢察署98年度偵字第7779號、7824號、98年度偵緝字第
467號、468號、469號、470號），提起上訴，本院判決如下：
    主  文
原判決附表編號一至九部分暨定執行刑及強制工作部分均撤銷。
子○○所犯如附表編號一至八所示之竊盜罪，各處如附表所示之
刑，應執行有期徒刑貳年貳月，如易科罰金以新臺幣壹仟元折算
壹日。並應於刑之執行前，令入勞動場所強制工作年。
子○○被訴攜帶凶器竊盜未遂部分（即原判決附表編號九）無罪
。
    事  實
一、子○○有竊盜、麻醉藥品管理條例案件、侵占、毒品危害防
    制條例、詐欺、偽造文書、過失傷害等前案紀錄，其於民國
    94年因施用毒品案件，經臺灣臺南地方法院以93年度易字第
    868號判處有期徒刑7月，並經撤回上訴而確定；又於94年間
    因施用毒品案件，經臺灣臺南地方法院以94年度易字第514
    號判處有期徒刑9月確定，經臺灣臺南地方法院以94年聲字
    第1367號裁定定應執行刑為1年2月，於95年8月20日縮刑期
    滿執行完畢；復於95年間因詐欺案件，經臺灣臺南地方法院
    以95年度簡字第2213號判決有期徒刑3月確定；又於96年間
    因偽造文書案件，經臺灣臺南地方法院以95年度訴字第1388
    號判處有期徒刑6月確定，經減刑並定應執行為有期徒刑4月
    15日，於96年8月16日縮刑期滿執行完畢。
二、子○○意圖為自己不法所有，分別於附表編號1-8所示之時
    間、地點，利用燦坤實業股份有限公司（下稱燦坤公司）之
    分店之店員不注意之際，以挾帶離去之方式，徒手竊得燦坤
    公司之分店如附表編號1、4、5、6、7、8所示之財物；另意
    圖為自己不法所有，利用癸○○不注意之際，以附表編號2
    所示之方式竊得癸○○所有之財物；復意圖為自己不法所有
    ，利用戊○○結帳不注意之際，以附表編號3所示之方式，
    竊得戊○○所有之財物。
三、案經附表編號1-8所示查獲經過，並經查獲之警察機關報告
    或核轉臺灣臺南地方法院檢察署檢察官偵查提起公訴。
    理  由
甲、程序部分：
一、按被告以外之人於審判外之陳述，經當事人於審判程序同意
    作為證據，法院審酌該言詞陳述或書面陳述作成時之情況，
    認為適當者，亦得為證據。當事人、代理人或辯護人於法院
    調查證據時，知有第159條第1項不得為證據之情形，而未於
    言詞辯論終結前聲明異議，視為有前項之同意，刑事訴訟法
    第159條之5定有明文。本件判決所援引具傳聞性質之言詞或
    書面供述證據，業經被告、辯護人及檢察官於本院準備程序
    表示同意作為證據（見本院卷第66頁），且經本院於審理時
    提示，被告、辯護人、檢察官均表示無意見（見本院卷第92
    頁），迄於言詞辯論終結前亦未聲明異議，視為同意作為證
    據，本院審酌該等證據之取得過程並無瑕疵，與本案待證事
    實間復具有相當之關聯性，自得採為證據。
二、次按對於判決之一部上訴者，其有關係之部分，視為亦已上
    訴。刑事訴訟法第348條第2項定有明文。被告雖對於原審判
    決關於附表編號4、5普通竊盜部分，及被訴於98年3月24日
    攜帶凶器竊盜未遂部分，以及諭知強制工作部分上訴，並未
    對於附表編號1、2、3、6、7、8普通竊盜部分聲明上訴，惟
    被告既對於原審諭知強制工作部分上訴，且此部分涉及被告
    所犯附表編號1、2、3、6、7、8普通竊盜部分，依上開規定
    ，視為上訴，是本案審判範圍為附表編號1-8普通竊盜部分
    ，及於98年3月24日攜帶凶器竊盜未遂部分（即原判決附表9
    ），以及強制工作部分；至被告所犯侵占遺失物罪（即原判
    決附表10），核與原判決諭知強制工作並無關係，此部分未
    經檢察官及被告上訴，已經確定，自不在本院審判範圍。
乙、實體部分：
壹、有罪部分：
一、關於附表編號1-8之普通竊盜犯行：
  (一)附表編號1、2、3、6、7、8部分：
    被告於附表編號1、2、3、6、7、8所示之時間、地點，分別
    竊得附表編號1、2、3、6、7、8所示之財物等情，業據被告
    於原審及本院審理時迭次供承不諱，核與證人己○○、癸○○、壬○○、戊○○、張瑞銘、陳嘉惠、周蘋瑜、庚○○、
    乙○○、丙○○於警詢之陳述，及證人己○○、丙○○於偵
    查中之證述情節相符，復有監視錄影畫面翻拍照片、失竊電
    腦類型之照片及資料、監視錄影光碟、扣押書、贓物認領保
    管單、刑案現場照片、行動電話基本資料、通聯調閱查詢單
    、手機通訊錄畫面、路口監視錄影光碟及照片、車牌號碼
    4990-TL自小客車駛入台東地區資料、台東縣警察局台東分
    局函文、現場照片在卷足資佐證（見臺南市警察局第一分局
    南市警一刑偵字第97110001311號卷第1-5頁、15-16頁、98
    年度偵緝字第468號卷第22頁、第32頁、臺南縣警察局永康
    分局南縣永警偵字第0971001955號卷第8-20頁、第23-26頁
    、臺南市警察局第四分局南市警四刑字第9800000236號卷第
    1-6頁、14-22頁、臺東縣警察局臺東分局信警偵字第098000
    1519號卷第12-18頁、28-56頁、61頁），足認被告自白與事
    證相符，堪予採信。被告於附表編號1、2、3、6、7、8所示
    時、地，分別竊得財物6次之犯行，至堪認定。
  (二)附表編號4部分：
    訊據被告矢口否認附表編號4之竊盜犯行，辯稱：我於97年
    5、6月間在燦坤公司永康中華店購得誅仙機，於97年8月29
    日前半個月，將該誅仙機送至燦坤公司小北店修繕，經由燦
    坤公司小北店以簡訊通知我去領回維修電腦，我前去小北店
    將維修單交付維修人員，維修人員始將該誅仙機交還給我取
    回云云。惟查：
  (1)被告於本院審理中固自承其確有於附表編號4所示時、地，
    自燦坤公司小北店取回誅仙機離去之事實，又據證人丙○○
    於原審及本院審理中到庭結證：當天我有與被告一起至燦坤
    公司小北店，進去時被告並未帶電腦，監視錄影畫面翻拍照
    片之男女是我與被告，當時被告手上拿著桌上型電腦主機，
    我不知道他有沒有結帳，被告先載我回去，他說電腦主機是
    朋友的，他要拿去還給朋友等語（見原審卷第78頁、本院卷
    第92-93頁），並經原審當庭勘驗97年8月29日晚間19許燦坤
    公司小北店之監視光碟結果，19時38分29秒：一位頭綁馬尾
    、穿短袖黑上衣，手抱穿淺藍色外套男孩之婦女自店內走出
    ；19時38分41秒：一位平頭、短髮、身穿短袖黑色上衣、藍
    色牛仔褲、戴眼鏡的男子，雙手抱著一台疑似桌上型電腦主
    機自店內走出等情，此有勘驗筆錄附卷可考（見原審卷第60
    頁），復有監視錄影畫面翻拍照片在卷足參（見臺南市警察
    局第一分局南市警一刑偵字第97110001311號卷第11-14頁）
    ，被告亦於原審陳明上開畫面男子為其本人無誤考（見原審
    卷第60頁），堪信被告確有於附表編號4所示時間、地點取
    走桌上型電腦1台（俗稱誅仙機）離去無誤。
  (2)依證人即燦坤公司小北店店長甲○○於偵查中結證稱：「97
    年8月29日我們發現店內失竊一部華碩牌的電腦主機，我們
    就調閱監視器畫，發現有一個男生在一樓電腦區那邊行蹤鬼
    崇，他抱了一台電腦主機，從大門離開。我們公司有二個樓
    梯，一個是在前方，一個在後方，收銀台比較靠近前方，一
    般人如果要離開，很自然會從收銀台的前方樓梯下出大門，
    但是被告刻意從後方的樓梯再穿過前方樓梯出大門，這個行
    向就可以避免收銀台的人員監看。」、「（檢察官問：當天
    是否有客戶也有拿「誅仙機」電腦主機去維修或是去店內取
    維修產品？）沒有。我有帶去年整個8月的維修資料過來。
    從電腦維修資料上，並沒有看到被告的姓名，而且在8月29
    日當天，也沒有電腦主機送修或取件的紀錄。我們收件後，
    電腦一定要建檔，修好之後，系統會依電腦資料自動傳發簡
    訊，所以一定要有電腦資料，才有辦法傳送簡。」、「因為
    誅仙機當時是新上市的，監台是亮面的，和其他機型不同，
    而且比較小台，一眼就可以看出，而且這台才剛上市，根本
    就不可能有人拿來維修，我們連賣都還沒有賣出去」等語明
    確（見臺南市警察局第一分局南市警一刑偵字第9711000131
    1號卷第8-10頁、98年度偵緝字第468號卷第24-25頁），並
    有失竊電腦類型之照片及資料、電氣醫生追蹤看板附卷足考
    （見98年度偵緝字第468號卷第27-29頁）。又燦坤公司永康
    市中華店於97年5、6月間並未出售誅仙機，該分店係於97年
    6月27日開始進貨誅仙機，於97年7月20日始銷售出第1台誅
    仙機等情，此有燦坤公司99年10月1日燦坤99法務字第09904
    2號函、單品出入庫明細表附卷可參（見本院卷第79頁、第
    86-87頁），是燦坤公司永康市中華店於97年5、6月間既尚
    未進貨誅仙機，且未於97年5、6月間售出誅仙機，被告殊不
    可能於97年5、6月間在燦坤公司永康市中華店購得誅仙機，
    並於於97年8月29日前半個月，將該誅仙機送至燦坤公司小
    北店修繕，被告上開辯解，顯與事實不符，當係事後卸責之
    詞，委不足採。被告確於附表編號4所示之時間、地點竊取
    電腦1部（俗稱誅仙機），至可認定。
  (三)附表編號5部分：
    被告矢口否認附表編號5所示之竊盜犯行，辯稱：當天我工
    作回來後，在家睡覺，並未與丙○○一起去燦坤公司白河店
    ，監視光碟畫面之男子並不是我云云。
  (1)證人丙○○於原審及本院審理中均證述：我與被告於附表編
    號5所示時間一起前往燦坤公司白河分店，監視錄影畫面翻
    拍照片之男女是我與被告等語綦詳（見原審卷第76頁、本院
    卷第93頁），並經原審當庭勘驗97年9月2日晚間20許燦坤公
    司白河店之監視光碟結果，20時3分57秒：畫面右方出現一
    位綁馬尾、穿黑色外套、牛仔長褲的婦人；20時4分41秒：
    一位平頭、短髮、身穿黑色短袖上衣、七分褲、黑色拖鞋的
    ，男子出現在畫面左上方，在觀看陳列架的貨物等情，此有
    勘驗筆錄附卷可考（見原審卷第61頁），且有監視錄影畫面
    翻拍照片在卷足參（見臺南縣警察局白河分局南縣白警偵字
    第0970009577號卷第21-25頁），堪信被告確有於當日至燦
    坤公司白河店無誤，被告辯稱其並未於附表編號5所示時間
    前往燦坤公司白河店，殊無可採。
  (2)證人丙○○雖於警詢時供稱：被告當時並未與我一起前往燦
    坤公司白河分店云云（見臺南縣警察局白河分局南縣白警偵
    字第0970009577號卷第11-12頁），惟證人丙○○於原審作
    證時，就原審關於就此部分事實訊問時，初否認與被告同去
    燦坤公司白河分店，嗣又表示可否拒絕作證，經原審告知其
    並無刑事訴訟法規定得以拒絕證言之身分及事由，且其接受
    訊問前，業已告以具結之義務及偽證之處罰，並經其朗讀結
    文後簽名具結，應具實陳述，證人丙○○乃證述：被告當天
    有與我一同前往燦坤公司白河分店，我接受警方調查詢問，
    因為害怕，而未說出實情等語（見原審卷第76-77頁），足
    見證人丙○○於原審知悉具結之義務及偽證之處罰後，始為
    真實之陳述，此與於警詢時受調查中所為陳述不負偽證處罰
    之情況已有不同，本院參酌證人丙○○曾與被告為同居男女
    朋友關係，雙方並無怨隙，衡情證人丙○○當無干冒犯偽證
    罪之風險設詞誣陷被告入罪之理，益證證人丙○○證述監視
    錄影畫面翻拍照片中之男子為被告，被告有於附表編號5前
    往燦坤公司白河店乙節，與事實相符，堪可採信。復依證人
    即燦坤公司白河分店電腦維員辛○○於偵查中結證稱：當時
    我有聽到鍊子的聲音，我以為可能是我自己在處理的這台電
    腦的聲音，也就沒有再去尋看，而且當時人也很多，後來人
    比較少時，我有去尋看，就發現少了1台HP牌的電腦等語（
    見97年度營偵字第1950號卷第10頁），足證被告確於附表編
    號5所示之時間、地點竊取電腦1部。被告上開辯解，顯與事
    實不符，應係事後卸責之詞，應無可信。
三、核被告就附表編號1-8所為，均係犯刑法第320條第1項之普
    通竊盜罪；被告所犯上開8罪間，犯意有別、行為殊異，應
    予分論併罰。又被告有犯罪事實欄所載之前科及執行紀錄，
    有臺灣高等法院被告前案紀錄表及臺灣臺南地方法院檢察署
    前案查註紀錄表各1份附卷可考，其受有期徒刑執行完畢後5
    年內，故意再犯附表編號1至8有期徒刑以上之8罪，均為累
    犯，各應依刑法第47條第1項規定，加重其刑。爰審酌被告
    時值壯年，不思以己力正當謀生，反意圖不勞而獲，侵害他
    人之財產權，破壞社會治安，實屬不該，然念及其犯後坦承
    部分犯行，及犯罪所得利益等一切情狀，分別量處如附表編
    號1-8所示之刑，及均諭知易科罰金之折算標準。
四、復按18歲以上之竊盜犯、贓物犯，有犯罪之習慣者，得於刑
    之執行前，令入勞動場所強制工作。竊盜犯贓物犯保安處分
    條例第3第1項定有明文。而保安處分係針對受處分人將來之
    危險性所為之處置，以達教化、治療之目的，為刑罰之補充
    制度。我國現行刑法採刑罰與保安處分雙軌制，係在維持行
    為責任之刑罰原則下，為協助行為人再社會化之功能，以及
    改善行為人潛在之危險性格，期能達成根治犯罪原因、預防
    犯罪之特別目的。是保安處分中之強制工作，旨在對嚴重職
    業性犯罪及欠缺正確工作觀念或無正常工作因而犯罪者，強
    制其從事勞動，學習一技之長及正確之謀生觀念，使其日後
    重返社會，能適應社會生活。竊盜犯贓物犯保安處分條例第
    3條第1項規定，即係本於保安處分應受比例原則之規範，使
    保安處分之宣告，與行為人所為行為之嚴重性、行為人所表
    現之危險性及對於行為人未來行為之期待性相當之意旨而制
    定，而由法院視行為人之危險性格，決定應否令入勞動處所
    強制工作，以達預防之目的。被告有如犯罪事實欄所載犯罪
    前案紀錄，此有臺灣高等法院被告前案紀錄表在卷可稽，被
    告在本案犯行前，曾於81年因竊盜案件，經判處有期徒8月
    確定；於88年因竊盜案件，經判處有期徒刑10月確定；於96
    年因竊盜案件，判處拘役30日減為投役15日確定；於97年因
    竊盜案件，判處拘役15日確定，已有多次竊盜前科，竟不知
    警惕，分別於97年8、9月及98年3月，即先後為如附表編號
    1-8所示之竊盜案件，其竊盜犯行頻密，顯具有常習性，所
    為危害社會治安甚鉅，足徵其個人嚴重欠缺尊重他人財產權
    益及正確謀生等觀念，無法有效控制其本身行為，則其日後
    之行為對社會之安定，亦具有破壞性、危險性，倘未予宣告
    強制工作之保安處分，使其習慣勞動，則徒刑執行完畢後，
    仍可能繼續為此等犯行，是僅藉刑罰之執行已不足以根絕其
    惡性，應有宣告被告於刑之執行前，令入勞動場所強制工作
    ，始符合客觀上之適當性、相當性與必要性比例原則之價值
    要求，為使被告養成勞動習慣，以訓練其謀生技能，被告確
    有併予諭知強制工作，以資矯正其惡習之必要。
貳、無罪部分：
一、公訴意旨以：被告於98年3月24日20時20分許，在臺東市○○路147號燦坤公司大同店2樓，持可對人生命、身體安全造
    成危害之扳手2支，竊取該店DVD放影機1台，然因店員丁○○在店門外發現停放有經通報、先前用於行竊燦坤公司台東
    店之車號4990-TL號自小客車，復觀察被告正在店內竊取DVD
    放影機，被告因形跡敗露，隨即將DVD放影機丟棄於1樓貨物
    架而未遂，經警據報到場並查獲扳手2支，因認被告涉犯刑
    法第321條第2項、第1項之攜帶凶器加重竊盜罪嫌。
二、公訴人認被告涉犯攜帶凶器加重竊盜罪嫌，係以證人丁○○
    警詢筆錄、現場照片、刑案現場測繪圖、扣押物品清單、車
    牌號碼4990-TL駛入臺東地區資料、臺東縣警察局臺東分局
    函、監視錄影光碟為其論據。訊據被告固不否認於98年3月
    24日20時20分許，在臺東市○○路147號燦坤公司大同店2樓
    拿取DVD放影機1台，並放置在該店1樓貨物架之事實，惟堅
    詞否認有何攜帶凶器加重竊盜犯行，並辯稱：我當時是要購
    買DVD放影機，所以到2樓把DVD放影機拿到1樓，後來在1樓
    看到咖啡機，所以先把DVD放影機放在一旁，後來我不想買
    咖啡機，就折回去拿DVD放影機，結果店員不讓我結帳，我
    要離開，但店員報警不讓我離開，查獲之扳手並非我所有等
    語。
三、按犯罪事實應依證據認定之，無證據不得認定犯罪事實；不
    能證明被告犯罪者，應諭知無罪之判決。刑事訴訟法第154
    條第2項、第301條第1項，分別定有明文。此所謂認定犯罪
    事實之證據，係指足以認定被告確有犯罪行為之積極證據而
    言，如未發現相當證據，或證據不足以證明，自不能以推測
    或擬制之方法，以為裁判基礎。再認定不利於被告之事實，
    需依積極證據，茍積極證據不足為不利於被告事實之認定時
    ，即應為有利於被告之認定，更不必有何有利之證據。又刑
    事訴訟上證明之資料，無論其為直接證據或間接證據，均須
    達於通常一般人均不致於有所懷疑，而得確信其為真實之程
    度，始得據為有罪之認定，若其關於被告是否犯罪之證明未
    能達此程度，而有合理性懷疑之存在，致使無從形成有罪之
    確信，根據「罪證有疑、利於被告」之證據法則，即不得遽
    為不利被告之認定。以情況證據（即間接證據）斷罪時，尤
    須基於該證據在直接關係上所可證明之他項情況事實，本乎
    推理作用足以確證被告有罪，方為合法，不得徒憑主觀上之
    推想，將一般經驗上有利被告之其他合理情況逕予排除（最
    高法院29年上字第3015號、76年臺上字第4986號判例意旨參
    照）。
四、經查：
  (一)被告於上開時、地，自2樓將DVD放影機取至1樓後，先行將
    DVD放影機放置在1樓展示貨架上，被告在店內1樓時，為燦
    坤公司大同分店店員丁○○發覺有異，而與被告發生爭執，
    店員丁○○旋報警處理之事實，業據被告於警詢、偵訊及原
    審、本院審理中迭次供承在卷，且經原審當庭勘驗98年3月
    24日20時36分40秒至同日20時43分43秒燦坤公司大同店監視
    錄影畫面結果：被告自該店1樓走向2樓，於2樓拿取DVD放影
    機後，走樓梯至1樓，之後在畫面上未見被告手上拿有物品
    ，被告則走向畫面左上方位置，繼而男店員自外面進入店內
    與被告說話，男店員指向畫面左上方位置，接著被告走至店
    外，男店員亦隨後至店外，二人在店門口爭執，之後被告與
    男店員走至店外走廊交談，二人又回至店內，被告自店內畫
    面左方拿出DVD放影機，男店員在旁與被告交談，未久被告
    走至店外，警員前來與被告交談，男店員亦走至店外等情，
    此有勘驗筆錄在卷足考（見原審卷第61-62頁），並有監視
    錄影光碟1片附卷可證，並經被告於原審供認：上開畫面之
    男子為我本人，當時我手上拿著DVD放影機，我將DVD放影機
    放在旁邊，去看咖啡機，後來男店員說我很面熟，要去叫警
    察來，我就折回去拿DVD放影機要結帳，但櫃台小姐猶豫未
    結帳，所以我就走出店外，警察在店外詢問我的身分等語（
    見原審卷第62-63頁），復參酌證人即燦坤公司大同店員工
    丁○○（即上開監視錄影畫面男店員）於原審審理中到庭結
    證：當天接近傍晚6、7點左右，我出外購買晚餐回來時，因
    為店門口為透明玻璃，我發現被告在店內的動作異常，我感
    覺被告怪怪的，他當時有點捏手捏腳，東張西望，感覺好像
    把東西收藏起來，不像一般購物的客人，我進門後大喊問他
    在做什麼，他本來已經將DVD拿出來，我喝止他之後，他馬
    上把東西放回去，急忙解釋他要買東西，然後把DVD從貨架
    上拿出來，他說要去結帳，但我覺得不對勁，我叫結帳小姐
    等一下，不讓被告結帳離開，當時對面剛好有巡邏警員，我
    就叫警察過來等語（見原審卷第110-113頁），由證人丁○○上開證詞可知，被告於上開時、地，自2樓將DVD放影機取
    至1樓，並先行放置於1樓展示貨架上，被告尚在店內1樓未
    離開結帳區之際時，為燦坤公司大同分店店員丁○○感覺被
    告行跡有異而報警等情，應可認定。
  (二)另據證人即燦坤公司大同店員工丁○○於原審審理中到庭結
    證：DVD是開架式，沒有鎖上鏈條，店門口結帳處有擺放咖
    啡機，我從店外進來發現被告行跡有異時，被告並沒有在看
    咖啡機，但他已經把DVD拿出來，我喝止他之後，他馬上把
    DVD放回去，我問他要做什麼，他說要他要買東西，然後把
    DVD從貨架上拿出來，警員來之後，被告一直想要離開，且
    四處繞，也有靠近機車，我有聽到有東西掉進機車前置物箱
    的聲音，我靠近看發現是扳手，但我沒有親眼看到被告將扳
    手丟入機車前置物箱，我的同事說扳手不是他的等語明確（
    見原審卷第112-113頁），依證人丁○○上開證詞可知，該
    DVD放影機置原本放置在2樓開架式貨架上，不需以拆解工具
    即可隨手拿取，該店1樓門口結帳處確有擺放咖啡機，證人
    丁○○並未親見被告將扣案扳手2支放入機車置物箱等情，
    應可認定。本院參酌燦坤公司屬電器電子產品大型賣場，消
    費者欲購買開架式電器電子產品，係自行挑選後採用直接拿
    取貨架上之產品至結帳區結帳，或告知結帳店員欲購買產品
    之品牌、型號，由店員為消費者拿取產品後結帳，消費者在
    離開賣場結帳區以前，本可任意觀看及拿取欲選購之電器電
    子產品，亦可隨時比較選擇各型產品後，放棄原先欲選購而
    拿取之電器電子產品，消費者如欲參觀選購其他電器電子產
    品，而將已拿取欲選購之電器電子產品暫時放置一旁，核屬
    一般消費者之合理採購行為。本案被告係將原來置於2樓開
    架式貨架上之DVD放影機拿至1樓貨架上置放後，在店內1樓
    他處閒逛，並非將DVD放影機隱藏於身上，或未結帳離開結
    帳區，俟被告在1樓店內，欲拿取放置在1樓貨架上DVD放影
    機時，雖遭證人丁○○發覺被告東張西望，行跡有異，予以
    喝止，被告乃將DVD放影機放回1樓貨架上，隨後又自1樓貨
    架上拿出DVD放影機表示欲結帳購買等情，然被告既非將DVD
    放影機隱藏於身上，或攜帶DVD放影機未結帳逕行離開賣場
    結帳區，且被告在店內1樓舉止行為，與一般賣場消費者選
    購產品之常情，並無明顯相悖之處，自難僅憑證人丁○○依
    其主觀感覺被告上開在1樓店內舉止行跡有異，遽予認定被
    告係意圖為自己不法所有，已著手竊盜之犯行。
五、綜上所述，本院依檢察官所提出之證據或指出之證明方法，
    均無法使本院就被告被訴攜帶凶器加重竊盜部分產生有罪之
    確信；此外，復查無其他積極證據以資證明被告有公訴意旨
    所指此部分犯行，基於無罪推定之原則，自應認不能證明被
    告此部分犯罪，自應為無罪之諭知。
參、撤銷改判之理由：
一、附表編號1-8之普通竊盜犯行部分：
    原審以被告上開犯行，罪證明確，因予論罪科刑，固非無
    見，惟：被告所犯附表編號1-8之普通竊盜犯行，原審各量
    處有期徒刑5月（詳如後述），依現行刑法第41條第1項之規
    定，被告所犯前開8罪，均應諭知易科罰金之折算標準，然
    原審判決未諭知易科罰金之折算標準，於法自有未合。被告
    上訴意旨否認附表編號4、5之竊盜犯行，而指摘原判決不當
    ，固無理由，惟原審判決既有上開主文未諭知易科罰金標準
    之瑕疵，即屬無可維持，應由本院就此部分予以撤銷改判。
    爰審酌被告時值壯年，不思以己力正當謀生，反意圖不勞而
    獲，侵害他人之財產權，破壞社會治安，毫無法治觀念，實
    屬不該，念及其犯後坦承部分犯行，及犯罪所得利益等一切
    情狀，分別量處如主文第2項所示之刑，並均諭知易科罰金
    之折算標準。
二、原判決附表編號9之攜帶凶器竊盜，及定應執行刑、強制工
    作部分：
    公訴人據以起訴之證據，尚不足資為被告確有涉犯原判決附
    表編號9攜帶凶器竊盜犯行之依據，被告上開所辯情節，尚
    符常情而堪予採信，此外復無其他積極証據足資証明被告確
    有此犯行，是被告被訴此部分犯行尚屬不能証明，原審疏未
    詳查因而予以論罪科刑，容有未洽，被告上訴意旨據此指摘
    原判決此部分不當，為有理由，自應由本院將原判決關於此
    部分罪刑，及定應執行刑、強制工作部分撤銷，並就原判決
    附表編號9攜帶凶器竊盜部分為無罪之諭知，另就附表編號
    1-8之普通竊盜犯行定其應執行有期徒刑2年2月，及依刑法
    第41條第8項之規定，諭知易科罰金之折算標準，併諭知被
    告於刑之執行前，令入勞動場所強制工作3年，以資矯治，
    以示懲儆。
據上論結，應依刑事訴訟法第369條第1項前段、第364條、第301
條第1項、第299條第1項前段，刑法第320條第1項、第47條第1項
、第41條第1項、第8項、第51條第5款，刑法施行法第1條之1第1
項、第2項前段，竊盜犯贓物犯保安處分條例第3條第1項第1款、
第4條、第5條第1項前段，判決如主文。
本案經檢察官劉得鉦到庭執行職務。
中    華    民    國    99    年    11    月    4     日
                  刑事第二庭    審判長法  官  葉居正
                                      法  官  陳欽賢
                                      法  官  張桂美
以上正本證明與原本無異。
不得上訴。
                                      書記官  魏芝雯
中    華    民    國    99    年    11    月    4     日
附錄本案論罪科刑法條全文：
中華民國刑法第320條第1項
意圖為自己或第三人不法之所有，而竊取他人之動產者，為竊盜
罪，處5年以下有期徒刑、拘役或5百元以下罰金。
┌────────────────────────────────────┐
│ 附表                                                                   │
├──┬────┬───┬────────┬──────┬───┬────┤
│編號│  時 間 │地點  │    犯罪行為    │  查獲經過  │ 罪名 │宣告刑  │
├──┼────┼───┼────────┼──────┼───┼────┤
│ 1  │97年8月 │臺南市│趁店員不注意之際│案經店員陳宇│普通竊│累犯，處│
│    │4日13時 │大同路│，徒手竊取華碩牌│文向臺南市警│盜既遂│有期徒刑│
│    │44分許  │2段227│筆記型電腦乙台【│察局第一分局│罪（刑│伍月，如│
│    │        │號燦坤│序號：86N0AS0288│報案，報請臺│法第  │易科罰金│
│    │        │臺南大│412-3E、價值：新│灣臺南地方法│320條 │，以新臺│
│    │        │同店  │台幣（下同）    │院檢察署檢察│第1項 │幣壹仟元│
│    │        │      │27,900元】，得手│官偵查起訴。│）    │折算壹日│
│    │        │      │後逃逸。        │            │      │。      │
│    │        │      │                │            │      │        │
├──┼────┼───┼────────┼──────┼───┼────┤
│ 2  │97年8月 │臺南縣│趁店員癸○○不注│案經臺南縣警│普通竊│累犯，處│
│    │13日10  │永康市│意之際，徒手竊取│察局永康分局│盜既遂│有期徒刑│
│    │時50分  │中華路│癸○○置於櫃臺內│報請臺灣臺南│罪（刑│伍月，如│
│    │許      │249號 │桌上之SONYERICSS│地方法院檢察│法第  │易科罰金│
│    │        │巨像  │ON廠牌行動電話乙│署檢察官偵查│320條 │，以新臺│
│    │        │網咖  │只（型號K800I） │起訴。      │第1項 │幣壹仟元│
│    │        │      │，得手後，適為店│            │）    │折算壹日│
│    │        │      │員壬○○發現，並│            │      │。      │
│    │        │      │報知巡邏員警，聶│            │      │        │
│    │        │      │清南逃逸後，將該│            │      │        │
│    │        │      │行動電話棄置於該│            │      │        │
│    │        │      │網咖外之停車場鐵│            │      │        │
│    │        │      │皮屋頂上。      │            │      │        │
├──┼────┼───┼────────┼──────┼───┼────┤
│ 3  │97年8月 │臺南市│趁顧客戊○○結帳│案經戊○○向│普通竊│累犯，處│
│    │16日18  │永華路│無暇注意之際，徒│臺南市警察局│盜既遂│有期徒刑│
│    │時55分  │2段35 │手竊取戊○○之索│第四分局報案│罪（刑│伍月，如│
│    │許      │號燦坤│尼愛立信W580i 手│，報請臺灣臺│法第  │易科罰金│
│    │        │公司數│機一支（序號：35│南地方法院檢│320條 │，以新臺│
│    │        │位館結│000000-000000-0 │察署檢察官偵│第1項 │幣壹仟元│
│    │        │帳櫃臺│，價值1萬元）。 │查起訴。    │）    │折算壹日│
│    │        │      │                │            │      │。      │
├──┼────┼───┼────────┼──────┼───┼────┤
│ 4  │97年8月 │臺南市│徒手竊取華碩牌桌│案經店員吳連│普通竊│累犯，處│
│    │29日19  │西門路│上型電腦乙台（起│耿向臺南市警│盜既遂│有期徒刑│
│    │時38分  │42號之│訴書誤繕為筆記型│察局第一分局│罪（刑│伍月，如│
│    │許      │燦坤公│電腦。俗稱誅仙機│報案，報請臺│法第  │易科罰金│
│    │        │司小北│，序號：GSASNB00│灣臺南地方法│320條 │，以新臺│
│    │        │店內  │000000000號，價 │院檢察署檢察│第1項 │幣壹仟元│
│    │        │      │值22,900元），得│官偵查起訴。│）    │折算壹日│
│    │        │      │手後逃逸。      │            │      │。      │
├──┼────┼───┼────────┼──────┼───┼────┤
│ 5  │97年9月 │臺南縣│趁店員不注意之際│案經辛○○訴│普通竊│累犯，處│
│    │2日20時 │白河鎮│，徒手竊取惠普牌│由臺南縣警察│盜既遂│有期徒刑│
│    │35分許  │國泰路│桌筆記型電腦乙台│局白河分局報│罪（刑│伍月，如│
│    │        │258號 │（序號：        │請臺灣臺南地│法第  │易科罰金│
│    │        │燦坤白│CNF8223SJ1 ，價 │方法院檢察署│320條 │，以新臺│
│    │        │河店  │值34,900元），得│檢察官偵查起│第1項 │幣壹仟元│
│    │        │      │手後逃逸。      │訴。        │）    │折算壹日│
│    │        │      │                │            │      │。      │
├──┼────┼───┼────────┼──────┼───┼────┤
│ 6  │97年9月 │苗栗縣│趁店員不注意之際│案經陳嘉惠訴│普通竊│累犯，處│
│    │26日18  │後龍鎮│，徒手竊取左列公│由苗栗縣警察│盜既遂│有期徒刑│
│    │時許    │中山路│司之宏碁牌筆記型│局竹南分局報│罪（刑│伍月，如│
│    │        │203號 │電腦（序號：S/NL│請臺灣苗栗地│法第  │易科罰金│
│    │        │燦坤公│XAKWOX00000000EV│方法院檢察署│320條 │，以新臺│
│    │        │司後龍│P/N：LX.AKWOX.65│呈請臺灣高等│第1項 │幣壹仟元│
│    │        │店    │0，價值35,900） │法院檢察署令│）    │折算壹日│
│    │        │      │乙台。          │轉新竹地方法│      │。      │
│    │        │      │                │院呈請臺灣高│      │        │
│    │        │      │                │等法院檢察署│      │        │
│    │        │      │                │令轉臺灣臺南│      │        │
│    │        │      │                │地方法院檢察│      │        │
│    │        │      │                │署檢察官偵查│      │        │
│    │        │      │                │起訴。      │      │        │
├──┼────┼───┼────────┼──────┼───┼────┤
│ 7  │98年3月 │臺東市│趁店員不注意之際│案經庚○○訴│普通竊│累犯，處│
│    │20日14  │新生路│，徒手竊取展示架│由臺東縣警察│盜既遂│有期徒刑│
│    │時20分  │465號 │及玻璃櫃上之筆記│局臺東分局報│罪（刑│伍月，如│
│    │許      │燦坤電│型電腦3台（2台華│請臺灣臺東地│法第  │易科罰金│
│    │        │子新生│碩廠牌、乙台HTC │方法院檢察署│320條 │，以新臺│
│    │        │店    │，總計值達72,700│呈臺灣高等法│第1項 │幣壹仟元│
│    │        │      │元）            │院檢察署令轉│）    │折算壹日│
│    │        │      │                │臺灣臺南地方│      │。      │
│    │        │      │                │法院檢察署檢│      │        │
│    │        │      │                │察官偵查起訴│      │        │
├──┼────┼───┼────────┼──────┼───┼────┤
│ 8  │98年3月 │臺東市│趁店員不注意之際│案經乙○○訴│普通竊│累犯，處│
│    │24日19  │中華路│，徒手竊取左列店│請臺東縣警察│盜既遂│有期徒刑│
│    │時57分  │2段338│家之Wii遊戲機2台│局臺東分局報│罪（刑│伍月，如│
│    │許      │號燦坤│（價值17,000元）│請臺灣臺東地│法第  │易科罰金│
│    │        │中華店│                │方法院檢察署│320條 │，以新臺│
│    │        │      │                │呈臺灣高等法│第1項 │幣壹仟元│
│    │        │      │                │院檢察署令轉│）    │折算壹日│
│    │        │      │                │臺灣臺南地方│      │。      │
│    │        │      │                │法院檢察署檢│      │        │
│    │        │      │                │察官偵查起訴│      │        │
└──┴────┴───┴────────┴──────┴───┴────┘

司法院資訊處製作；財團法人民間司法改革基金會備份。
